# 请教陈版主：集团内股份支付形成的长投和资本公积，在处置子公司时如何处理？

提问人：wx_60b6d7a89d95 时间：2021-06-02 09:13:08
陈老师：您好！请教下：A公司是B公司的母公司，用A公司的股票对B公司管理人员进行股权激励。A公司处理如下：
借：长期股权投资
贷：资本公积—其他资本公积
B公司处理如下：
借：管理费用等
贷：资本公积—其他资本公积，
合并报表抵销母公司长期股权投资和子公司资本公积
借：资本公积（子公司）
贷：长期股权投资（母公司）
请问当A公司对外处置B公司时
1 、A公司由该股份支付形成的对B公司的长投，在计算投资收益时是否作为长投的账面价值？可否在税前扣除？
2 、资本公积需要冲减完还是一直留在A公司账上？
3 、处置B公司形成的投资收益，在个别报表确认和合并报表抵消后，最后结果是否必须等于处置价款减去B公司处置时的净资产？
谢谢！

回答人：chenyiwei
1 、A的个别报表层面由该股份支付形成的对B公司的长投，在计算投资收益时应作为长投的账面价值。但这不属于税务上通常认可的投资原始成本，故建议与主管税务机关沟通确认。
2 、资本公积将一直留在A的账面上，不会改变。
3 、是，合并报表层面这部分资本公积也是不动的。